【裁判字號】    89,自,490
【裁判日期】    900726
【裁判案由】    傷害
【裁判全文】
臺灣臺南地方法院刑事判決                          八十九年度自字第四九０號
    自  訴  人  甲○○
    自訴代理人  黃昭雄律師
    被      告  丙○○
右列被告因傷害案件，經自訴人提起自訴，本院判決如左：
    主  文
丙○○傷害人之身體，處罰金伍仟元，如易服勞役，以參佰元折算壹日。
    事  實
一、緣於八十九年十一月二十九日上午九時許，丙○○之媳婦戊○○，因自小客車停
    車問題與鄰居甲○○發生爭執，丙○○遂前往甲○○位於台南市○區○○路二三
    一號之住處與甲○○理論，雙方並因而發生爭吵，丙○○進而基於傷害之犯意，
    出手毆打甲○○，致甲○○受有右眼下９ｘ５公分瘀血、左後頭皮５ｘ６公分血
    腫、右肘外側２ｘ２公分瘀血、左手腕前外側４ｘ３公分血腫等傷害。
二、案經甲○○提起自訴。
    理  由
一、訊據被告丙○○坦承於前揭時、地因停車問題與自訴人甲○○發生爭執，然矢口
    否認有右揭傷害之犯行，辯稱：自訴人當時正好拿拖把在拖地板，並拿著拖把要
    打伊，伊就用手撥開拖把，以致於自訴人跌倒，伊未出手毆打自訴人云云。惟查
    ：(1)右揭犯罪事實，業據自訴人甲○○指訴歷歷，並有行政院衛生署台南醫院八
    十九年十一月二十九日驗傷證明書乙紙在卷可稽，並參以被告丙○○於本院審理
    中供承有以手撥開甲○○所持之拖把，致自訴人跌倒乙節，足認自訴人之指訴屬
    實。(2)又自訴人甲○○所受之前開四處傷痕，均為「鈍擊傷」所造成，約為一天
    左右之瘀血、血腫，有行政院衛生署台南醫院九十年四月十七日九十南醫歷字第
    一八０三函乙紙在卷足憑，又參諸自訴人所受傷勢之位置，分布於左右兩手、右
    眼下及左側頭皮等處，足徵自訴人前揭傷勢應非跌倒所致。(3)雖證人即被告之妻
    丁○○○到庭供述：當天伊及被告丙○○雖因停車問題，與自訴人發生爭吵，但
    雙方並未打架云云；證人即被告之媳婦戊○○供稱：伊未在現場，雙方只有爭吵
    而已，並未打架云云（均參本院九十年三月十五日訊問筆錄），然其二人均為被
    告之至親，且亦因此事遭自訴人另案提起傷害之告訴，有台灣台南地方法院檢察
    署檢察官九十年度偵字五三四號不起訴處分書乙份在卷可參，與自訴人已生怨隙
    ，是其二人所為之供述難免迴護被告，況證人戊○○既供稱其未在現場，則其供
    述被告與自訴人未打架乙情，顯屬臆測，自難為有利於被告之認定。(4)又證人乙○○雖證稱：案發當日伊擺攤在被告家附近，雖見被告與自訴人發生爭吵，惟未
    見被告毆打自訴人等語（參本院九十年三月二十六日訊問筆錄），然參右開(1)(2)
    所查，尚難憑此，遽認被告未有毆打自訴人之犯行。(5)綜右所陳，被告所辯無非
    事後卸責之詞，不足採信，被告前開傷害之犯行事證明確，堪予認定。
二、核被告丙○○傷害人之身體，所為係犯刑法第二百七十七條第一項之罪。爰審酌
    被告犯罪之動機、目的、手段、自訴人所受之傷勢、犯後態度等一切情狀，量處
    如主文所示之刑，並諭知易服勞役折算標準，以資懲儆。
據上論斷，應依刑事訴訟法第二百九十九條第一項前段，刑法第二百七十七條第一項
、第四十二條第二項，罰金罰鍰提高標準條例第一條前段、第二條，判決如主文。
中      華      民      國      九十      年      七    月    二十六    日
                                          臺灣臺南地方法院刑事第三庭
                                              審判長法  官
                                                    法  官
                                                    法  官
右正本證明與原本無異。
如不服本判決，應於判決送達後十日內向本院提出上訴狀（應附繕本）。
                                                    書記官
中      華      民      國      九十      年      七    月    二十六    日
附錄本案論罪科刑法條全文：
刑法第二百七十七條第一項：
傷害人之身體或健康者，處三年以下有期徒刑、拘役或一千元以下罰金。


司法院資訊處製作；財團法人民間司法改革基金會備份。
